高雄高等行政法院簡易判決　　　　　　　　　　　　九十一年度簡字第一五四號
　　原　　　告　久洋企業股份有限公司
　　代　表　人　甲○○
　　被　　　告　台南市稅捐稽徵處
　　代　表　人　乙○○　○○
右當事人間因營業稅事件，原告不服財政部中華民國九十一年三月十四日台財訴字第
Ｚ000000000號訴願決定，提起行政訴訟。本院判決如左：
    主  文
原告之訴駁回。
訴訟費用由原告負擔。
    事實及理由
一、原告依法為應使用統一發票之商戶，其於民國（下同）九十年一月九日銷售車輛
    ，收取價款新台幣（下同）一ＯＯ、ＯＯＯ元（含稅），銷售額九五、二三八元
    ，稅額四、七六二元，未依規定開立統一發票，亦未於規定期限內向被告申報銷
    售額繳納營業稅，致生逃漏稅額四、七六二元，經被告查獲其違反行為時營業稅
    法第三十二條、三十五條規定，嗣原告於裁罰處分核定前補報並補繳稅款及以書
    面承認違章事實，被告乃依同法第五十一條第三款規定，按所漏稅額處三倍罰鍰
    計一四、二ＯＯ元，原告不服，申經復查未獲變更，仍未甘服，提起訴願亦遭駁
    回，遂提起本行政訴訟。原告起訴略以：原告代表人於九十年一月將自用小客車
    一部（車號：Ｊ５－９３３０）無償轉讓其女兒使用，並代其女兒繳交九十年全
    年度牌照稅、燃料稅及變更保險後之全年保險費，並於同年月九日於台南監理站
    辦妥過戶手續，既非銷貨，也無銷貨收入。然被告於同年三月二十七日以九十南
    市稅工字第Ｏ三六四二四號函，未敘明理由，即囑原告補開發票，原告乃依該通
    知補開發票，孰料被告於同年四月二十四日以九十南市稅法字第Ｏ五Ｏ一四九號
    處分書認原告漏稅，科罰一四、二ＯＯ元罰鍰，實為無理苛罰，而求為撤銷原處
    分暨訴願決定之判決。被告答辯則以：（一）按「有左列情形之一者，視為銷售
    貨物：一、營業人‧‧‧或以其產製、進口、購買之貨物，無償移轉他人所有者
    。」；「營業人銷售貨物或勞務，應依本法營業人開立銷售憑證時限表規定之時
    限，開立統一發票交付買受人。‧‧‧」；「營業人有左列情形之一者，主管稽
    徵機關得依照查得之資料，核定其銷售額及應納稅額並補徵之：一、‧‧‧四、
    短報、漏報銷售額者。」；「納稅義務人，有左列情形之一者，除追繳稅款外，
    按所漏稅額處一倍至十倍罰鍰，並得禁止其營業‧‧‧三、短報或漏報銷售額者
    。」分別為行為時營業稅法第三條第三項第一款、第三十二條第一項前段、第四
    十三條第一項第四款、第五十一條第三款所明定。（二）本件原告依法為應使用
    統一發票之商戶，系爭之車輛既為原告購買之貨物，乃原告即公司法人之財產而
    非公司代表人個人名下之財產，是其於九十年一月九日車籍異動移轉他人時，依
    據原告同年四月三日於被告所書立之承諾書，承認系爭車輛（含稅）銷售額一Ｏ
    Ｏ、ＯＯＯ元，可見系爭車輛並非無償移轉，且系爭車輛縱屬無償移轉，依首揭
    行為時營業稅法第三條第三項第一款規定，亦應視為銷售貨物之行為，而應依同
    法第四十三條第一項第四款規定，由被告依查得之資料，核定其銷售額及應納稅
    額。從而，被告以原告系爭車輛移轉所獲價款一ＯＯ、ＯＯＯ元，銷售額九五、
    二三八元，稅額四、七六二元，未依首揭營業稅法第三十二條規定開立統一發票
    ，亦未於規定期限內向被告申報銷售額繳納營業稅，乃違反同法第五十一條第三
    款規定，且原告迨至被告九十年三月二十七日發函調查後，始於同年四月三日補
    報補繳營業稅，然已無稅捐稽徵法第四十八條之一規定自動補報補繳免罰規定之
    適用，惟因原告已於裁罰處分核定前補報並補繳稅款及以書面承認違章事實，被
    告乃依「稅務違章案件裁罰金額或倍數參考表」所訂較低倍數，按所漏稅額處原
    告三倍罰鍰計一四、二ＯＯ元。揆諸上開說明，被告罰鍰處分並無不當，亦未有
    苛罰漏稅之情事等語，並求為駁回原告之訴。
二、按「在中華民國境內銷售貨物或勞務及進口貨物，均應依本法規定課徵營業稅。
    」；「有左列情形之一者，視為銷售貨物：一、營業人‧‧‧或以其產製、進口
    、購買之貨物，無償移轉他人所有者。」；「營業人銷售貨物或勞務，應依本法
    營業人開立銷售憑證時限表規定之時限，開立統一發票交付買受人。‧‧‧」；
    「營業人有左列情形之一者，主管稽徵機關得依照查得之資料，核定其銷售額及
    應納稅額並補徵之：一、‧‧‧四、短報、漏報銷售額者。」；「納稅義務人，
    有左列情形之一者，除追繳稅款外，按所漏稅額處一倍至十倍罰鍰，並得禁止其
    營業‧‧‧三、短報或漏報銷售額者。」分別為行為時營業稅法第一條、第三條
    第三項第一款、第三十二條第一項前段、第四十三條第一項第四款、第五十一條
    第三款所明定。觀諸上開營業稅法第一條規定，營業稅係對營業人之銷售行為課
    稅，而不問該銷售行為是否以營利為目的，乃同法第三條第三項第一款，規定營
    業人無償移轉所購貨物於他人時，應課徵營業稅，其立法理由為此一情形，貨物
    既已轉供他人所有，營業人自應與消費者負擔相同之稅負，不得因其移轉係基於
    有償或無償，而決定應否發生銷項稅額，俾維公平課稅，故該無償讓與行為，形
    式上雖與「銷售」之概念不盡相符，然就營業稅之課徵則應與銷售貨物同等看待
    （參見顏慶章，租稅法，一九九八年二版，頁四四三），合先敘明。
三、經查，系爭車輛乃原告即久洋企業股份有限公司所有財產，並非原告代表人個人
    所有，此有系爭車輛汽車車籍異動表附卷可稽，乃於本件起訴狀中，原告代表人
    一再陳稱為本人車輛，惟迄未確切舉證以實其說，顯係對系爭車輛所有權歸屬有
    所誤解。是原告既於本件起訴狀中，就其將系爭車輛無償讓與代表人之女兒使用
    ，經其自承無誤，則原告自應依上開營業稅法第三條第三項第一款、第三十二條
    第一項前段規定，就系爭汽車移轉行為開立統一發票申報繳稅，方為正辦。乃原
    告並未開立統一發票，亦未於規定期限內向被告申報銷售額繳納營業稅，經被告
    查獲，乃依前揭營業稅法第四十三條第一項第四款規定，由被告據查得之資料，
    並參酌附卷之九十年四月三日原告所書立之承諾書即系爭車輛（含稅）銷售額一
    ＯＯ、ＯＯＯ元，核定其銷售額及應納稅額。從而，被告以系爭車輛所有權移轉
    ，原告所獲價款一ＯＯ、ＯＯＯ元，銷售額九五、二三八元，稅額四、七六二元
    ，致生逃漏稅額四、七六二元，於法並無違誤。再按「人民違反法律上之義務而
    應受行政罰之行為，法律無特別規定時，雖不以出於故意為必要，仍須以過失為
    其責任條件。但應受行政罰之行為，僅須違反禁止規定或作為義務，而不以發生
    損害或危險為其要件者，推定為有過失，於行為人不能舉證證明自己無過失時，
    即應受處罰。‧‧‧」為司法院大法官釋字第二七五號解釋在案，乃行政罰雖不
    以故意為必要，仍須以過失為其責任條件，是為行政罰之罪責原則。本件原告既
    屬應使用統一發票之營利事業機構，對於營業稅相關法令自應十分熟稔，乃原告
    就其逃漏稅捐事實，實難辭過失之責任。且迨至被告九十年三月二十七日發函調
    查後，原告始於同年四月三日補報補繳營業稅，然已無稅捐稽徵法第四十八條之
    一規定自動補報補繳免罰規定之適用，惟因原告已於被告裁罰處分核定前，補報
    並補繳稅款及以書面承認違章事實，被告乃依「稅務違章案件裁罰金額或倍數參
    考表」所訂較低倍數，按所漏稅額處原告三倍罰鍰計一四、二ＯＯ元，揆諸上開
    說明，被告罰鍰處分實有所據，且其考量原告違規事實，酌以較低倍數罰鍰，亦
    未有苛罰漏稅之情事。準此，本件被告以原告違反行為時營業稅法第三十二條、
    三十五條規定，乃依同法第五十一條第三款規定，科處原告罰鍰，於法並無違誤
    。綜上所述，原告系爭車輛移轉而漏報營業稅之違章事實已臻明確，原告猶執陳
    詞指摘被告罰鍰處分及訴願決定於法有違，而起訴意旨求予撤銷，為無理由，應
    予駁回。並不經言詞辯論為之。
四、據上論結，本件原告之訴為無理由，依行政訴訟法第二百三十三條第一項、第二
    百三十六條、第一百九十五條第一項後段、第九十八條第三項前段，判決如主文
    。
中　　　華　　　民　　　國    九十一　　年　  　七　　　月　　　二　　　日
                              高雄高等行政法院第三庭
                                          法      官  林石猛
右為正本係照原本作成。
如不服本判決，應於送達後二十日內，向本院提出上訴狀並表明上訴理由，如於本判
決宣示後送達前提起上訴者，應於判決送達後二十日內補提上訴理由書（須按他造當
事人人數附繕本）。
提起上訴應預繳送達用雙掛號郵票七份（每份三十四元）。
中　　　華　　　民　　　國    九十一　　年　  　七　　　月　　　二　　　日
                                          法院書記官  洪美智
附註：
行政訴訟法第二百三十五條（第一項、第二項）：
對於適用簡易程序之裁判提起上訴或抗告，須經最高行政法院之許可。
前項許可，以訴訟事件所涉及之法律見解具有原則性者為限。
